【裁判字號】    91,訴,2385
【裁判日期】    920324
【裁判案由】    毒品危害防制條例
【裁判全文】
臺灣板橋地方法院刑事判決                        九十一年度訴字第二三八五號
    公  訴  人  臺灣板橋地方法院檢察署檢察官
    被      告  甲○○
右列被告因違反毒品危害防制條例案件，經檢察官提起公訴及追加起訴（九十一年度
毒偵字第二九六九號）暨移
：
    主  文
甲○○連續施用第一級毒品，處有期徒刑柒月。扣案之第一級毒品海洛因壹包（淨重
零點貳公克）沒收銷燬之，海洛因分裝盒壹個、海洛因分裝袋柒個及注射針筒柒支均
沒收。
    事  實
一、甲○○前因違反麻醉藥品管理條例案件，經臺灣臺北地方法院於民國八十二年四
    月三十日以八十二年度易字第二六九八號判處有期徒刑四月確定，於八十二年七
    月十五日易科罰金執行完畢；又因犯賭博罪，經本院於八十八年八月三十日以八
    十八年度易字第三０七０號判處罰金一千元確定，嗣於八十八年十一月十一日罰
    金繳清執行完畢（於本案均不構成累犯）。其前因施用第一級毒品案件，經本院
    於九十年一月十七日以九十年度毒聲字第三０五號裁定令入戒治處所施以強制戒
    治一年，嗣經裁定停止戒治付保護管束，保護管束期間至九十一年一月十六日期
    滿，保護管束未經撤銷，視為強制戒治期滿，經臺灣板橋地方法院檢察署檢察官
    於九十一年三月十四日以九十一年度戒毒偵字第一一一號為不起訴處分確定在案
    。詎其仍不知警惕，於前開不起訴處分後五年內，復基於施用第一級毒品海洛因
    及第二級毒品安非他命之概括犯意，自九十一年三月間某日起至同年五月四日凌
    晨四時止，在臺北縣三重市○○路一一六號五樓住處，以將海洛因及安非他命摻
    雜一起後置於針筒內注射之方式，連續施用第一級毒品海洛因及第二級毒品安非
    他命多次，每日均注射一次。嗣於九十一年五月四日十一時二十分許，經警於臺
    北縣三重市○○路一一六號五樓查獲，並扣得甲○○所有供其施用毒品所用之海
    洛因分裝盒一個、海洛因分裝袋七個及注射針筒四支。後甲○○復承前施用第一
    級毒品海洛因及第二級毒品安非他命之概括犯意，自九十一年十一月間某日起至
    九十二年一月二十五日二十一時許止，在臺北縣三重市某不知名加油站及三重市
    ○○路友人住處等地，亦以將海洛因及安非他命摻雜一起後置於針筒內注射之方
    式，連續施用第一級毒品海洛因及第二級毒品安非他命多次，約二天注射一次。
    嗣於九十二年一月二十五日二十三時三十分許，經警於臺北縣三重市○○路二巷
    十三號前查獲，並扣得甲○○所有供其施用毒品所用之第一級毒品海洛因一包（
    淨重０‧二公克）及注射針筒三支。而甲○○先前於九十一年五月四日遭警查獲
    後，臺灣板橋地方法院檢察署檢察官已聲請本院於九十一年九月六日以九十一年
    毒聲字第二八八九號裁定令入戒治處所施以強制戒治一年，嗣甲○○於九十二年
    一月二十五日再遭警查獲後，現已送臺灣臺北監獄附設戒治所強制戒治中。
二、案經臺北市政府警察局移請臺灣板橋地方法院檢察署檢察官偵查起訴及追加起訴
    暨臺北縣政府警察局三重分局報請臺灣板橋地方法院檢察署檢察官移送併辦。
    理  由
一、右揭犯罪事實，業據被告甲○○於本院審理時坦承不諱，而被告第一次經警查獲
    後於警局所採集之尿液檢體，經送請臺北市立療養院以酵素免疫分析法及氣相層
    析質譜儀法鑑驗結果，嗎啡及安非他命均呈陽性反應，有臺北市立療養院煙毒尿
    液檢驗報告書一份附卷足稽，另被告第二次經警查獲時所扣得之白色粉末一包（
    淨重０．二公克）經鑑定結果，確呈嗎啡、海洛因反應，此有臺北縣警察局三重
    分局查獲涉嫌毒品危害防制條例毒品初步鑑驗報告單影本一紙在卷可按，復有查
    獲被告所有供其施用毒品所用之洛因分裝盒一個、海洛因分裝袋七個及注射針筒
    七支扣案可佐，堪信被告前開自白確與事實相符。又被告前因施用第一級毒品案
    件，經本院以九十年度毒聲字第三０五號裁定令入戒治處所施以強制戒治，嗣經
    裁定停止戒治付保護管束，保護管束期滿後，保護管束未經撤銷，視為強制戒治
    期滿，經臺灣板橋地方法院檢察署檢察官於九十一年三月十四日以九十一年度戒
    毒偵字第一一一號為不起訴處分確定等情，亦有上開不起訴處分書一紙及臺灣高
    等法院被告全國前案紀錄表、臺灣高等法院檢察署刑案紀錄簡覆表各一份在卷足
    憑。本件事證明確，被告於前案不起訴處分後五年內再犯本件施用毒品之犯行，
    堪予認定。
二、按海洛因係毒品危害防制條例第二條第二項第一款所定之第一級毒品，安非他命
    則係毒品危害防制條例第二條第二項第二款所定之第二級毒品。核被告甲○○所
    為，係犯毒品危害防制條例第十條第一項之施用第一級毒品罪及同條第二項之施
    用第二級毒品罪。其施用毒品海洛因及安非他命前後，持有毒品海洛因及安非他
    命之低度行為，應為施用毒品海洛因及安非他命之高度行為所吸收，不另論罪。
    被告先後多次施用第一級毒品海洛因及第二級毒品安非他命之犯行，時間緊接，
    方法相同，所犯構成要件復同一，顯係基於概括犯意反覆為之，為連續犯，應依
    刑法第五十六條之規定論以一罪，並加重其刑。被告施用毒品之方式係將海洛因
    及安非他命摻雜一起後置於注射針筒內同時施打，係一施用行為同時觸犯施用第
    一級毒品罪及第二級毒品罪，為想像競合犯，應依刑法第五十五條前段之規定從
    一重之施用第一級毒品罪處斷；公訴人認被告所犯施用第一級毒品罪及施用第二
    級毒品罪之行為，係犯意各別之二行為，應予分論併罰云云，容有誤會，併予敘
    明。至檢察官移請併案審理之被告自九十一年十一月間某日起至九十二年一月二
    十五日二十一時許止之施用毒品犯行，雖未經檢察官起訴，然與本件公訴事實有
    連續犯之裁判上一罪關係，為起訴效力所及，本院自得併予審理，附此敘明。爰
    審酌被告前已因施用毒品經送觀察勒戒、強制戒治後受不起訴處分之寬典，竟仍
    一再施用，顯見其沉溺毒品無法自拔，自制力薄弱，然施用毒品究屬戕害自身健
    康之犯罪，被告施用毒品尚未造成他人明顯之危害，其在本院審理時坦承犯行，
    犯後態度尚稱良好等情，並兼衡被告犯罪之動機、目的、手段、生活狀況及智識
    程度等一切情狀，量處如主文所示之刑，以示懲儆。扣案之海洛因一包（淨重０
    ．二公克）係查獲之第一級毒品，不問屬於犯人與否，應依毒品危害防制條例第
    十八條第一項前段規定宣告沒收銷燬之；另扣案之海洛因分裝盒一個、海洛因分
    裝袋七個及注射針筒七支，係被告所有並供其施用毒品犯罪所用之物，業據被告
    供明在卷，爰依刑法第三十八條第一項第二款之規定併予宣告沒收。
據上論斷，應依刑事訴訟法第二百九十九條第一項前段，毒品危害防制條例第十條第
一項、第二項、第十八條第一項前段，刑法第十一條前段、第五十六條、第五十五條
前段、第三十八條第一項第二款，判決如主文。
本案經檢察官魏正杰到庭執行職務。
中    華    民    國    九  十  二    年      三    月      二  十  四  日
                                臺灣板橋地方法院刑事第一庭
      法      官  高  奕  驤
右正本證明與原本無異。
如不服本判決，應於判決送達後十日內，向本院提出上訴狀。
                                    書  記  官  廖  舜  宜
中    華    民    國    九  十  二    年      三    月      二  十  四  日
附錄本案論罪科刑法條全文：
毒品危害防制條例第十條：
施用第一級毒品者，處六月以上五年以下有期徒刑。
施用第二級毒品者，處三年以下有期徒刑。


司法院資訊處製作；財團法人民間司法改革基金會備份。
